Minutes et répertoires du notaire Alfred BEZANSON, 5 juillet 1873 - 17 avril 1890 (étude XXXVI)
Archives nationales
- Minutes de Alfred BEZANSON, juillet 1873 - 30 avril 1890; MC/ET/XXXVI/1100 - MC/ET/XXXVI/1323
  - Minutes. 1885, octobre, octobre 1885; MC/ET/XXXVI/1270
    - Cahier de charges à la requête de Sophie Valérie Sancerotte, veuve de Frédéric Théodore Mequillet, à Lunéville (Meurthe-et-Moselle) pour la vente d'une propriété à Neuilly-sur-Seine, rue Perronnet, n° 19 et rue du Marché. Modifications., 27 octobre 1885 - 14 décembre 1887; MC/ET/XXXVI/1270
      3 plans
      Mention dans le répertoire du notaire coté:
      MC/RE/XXXVI/19; RE/XXXVI/20
      Actes signalés par Thierry Boudignon, 2003-2012 (base de données migrée: voir contexte dans le Plan d’orientation général - Notaires de Paris, guides thématiques du Minutier).
      cahier des charges; Lunéville (Meurthe-et-Moselle); Neuilly-sur-Seine (Hauts-de-Seine); Sancerotte, Sophie Valérie; Mequillet, Frédéric Théodore
  - Minutes. 1885, novembre, novembre 1885; MC/ET/XXXVI/1271
  - Minutes. 1885, décembre, décembre 1885; MC/ET/XXXVI/1272
  - Minutes. 1886, janvier, janvier 1886; MC/ET/XXXVI/1273
  - Minutes. 1886, février, février 1886; MC/ET/XXXVI/1274
  - Minutes. 1886, 1er mars - 1886, 18 mars, 1er mars 1886 - 18 mars 1886; MC/ET/XXXVI/1275
  - Minutes. 1886, 19 mars - 1886, 31 mars, 19 mars 1886 - 31 mars 1886; MC/ET/XXXVI/1276
  - Minutes. 1886, avril, avril 1886; MC/ET/XXXVI/1277
  - Minutes. 1886, mai, mai 1886; MC/ET/XXXVI/1278
  - Minutes. 1886, juin, juin 1886; MC/ET/XXXVI/1279
  - Minutes. 1886, juillet, juillet 1886; MC/ET/XXXVI/1280
  - Minutes. 1886, août - 1886, septembre, août 1886 - septembre 1886; MC/ET/XXXVI/1281
  - Minutes. 1886, octobre, octobre 1886; MC/ET/XXXVI/1282
  - Minutes. 1886, novembre, novembre 1886; MC/ET/XXXVI/1283
  - Minutes. 1886, décembre, décembre 1886; MC/ET/XXXVI/1284
  - Minutes. 1887, janvier, janvier 1887; MC/ET/XXXVI/1285
  - Minutes. 1887, février, février 1887; MC/ET/XXXVI/1286
  - Minutes. 1887, mars, mars 1887; MC/ET/XXXVI/1287
  - Minutes. 1887, avril, avril 1887; MC/ET/XXXVI/1288
  - Minutes. 1887, mai, mai 1887; MC/ET/XXXVI/1289
  - Minutes. 1887, juin, juin 1887; MC/ET/XXXVI/1290
  - Minutes. 1887, juillet, juillet 1887; MC/ET/XXXVI/1291
  - Minutes. 1887, août, août 1887; MC/ET/XXXVI/1292
  - Minutes. 1887, septembre, septembre 1887; MC/ET/XXXVI/1293
  - Minutes. 1887, octobre, octobre 1887; MC/ET/XXXVI/1294
  - Minutes. 1887, novembre, novembre 1887; MC/ET/XXXVI/1295
  - Minutes. 1887, décembre, décembre 1887; MC/ET/XXXVI/1296
  - Minutes. 1888, janvier, janvier 1888; MC/ET/XXXVI/1297
  - Minutes. 1888, février, février 1888; MC/ET/XXXVI/1298
  - Minutes. 1888, mars, mars 1888; MC/ET/XXXVI/1299
  - Minutes. 1888, avril, avril 1888; MC/ET/XXXVI/1300
  - Minutes. 1888, mai, mai 1888; MC/ET/XXXVI/1301
  - Minutes. 1888, juin, juin 1888; MC/ET/XXXVI/1302
  - Minutes. 1888, juillet, juillet 1888; MC/ET/XXXVI/1303
  - Minutes. 1888, août, août 1888; MC/ET/XXXVI/1304
  - Minutes. 1888, septembre, septembre 1888; MC/ET/XXXVI/1305
  - Minutes. 1888, octobre, octobre 1888; MC/ET/XXXVI/1306
  - Minutes. 1888, novembre, novembre 1888; MC/ET/XXXVI/1307
  - Minutes. 1888, décembre, décembre 1888; MC/ET/XXXVI/1308
  - Minutes. 1889, janvier, janvier 1889; MC/ET/XXXVI/1309
  - Minutes. 1889, février, février 1889; MC/ET/XXXVI/1310
  - Minutes. 1889, mars, mars 1889; MC/ET/XXXVI/1311
  - Minutes. 1889, avril, avril 1889; MC/ET/XXXVI/1312
  - Minutes. 1889, mai, mai 1889; MC/ET/XXXVI/1313
  - Minutes. 1889, juin, juin 1889; MC/ET/XXXVI/1314
  - Minutes. 1889, juillet, juillet 1889; MC/ET/XXXVI/1315
  - Minutes. 1889, août - 1889, septembre, août 1889 - septembre 1889; MC/ET/XXXVI/1316
  - Minutes. 1889, octobre, octobre 1889; MC/ET/XXXVI/1317
  - Etat liquidatif de la succession d'Ernest-Louis-Marie-Sylvestre de Budes, Comte de Guébriant. 1889, 21 octobre, 21 octobre 1889; MC/ET/XXXVI/1318
    - État liquidatif de la succession, et séparation des biens d'entre Ernest-Louis-Marie-Sylvestre de Budes, comte de Guébriant demeurant dans son hôtel rue Saint-Dominique, n° 45 et son épouse Cécile Victurnienne de Rochechouart., 21 octobre 1889 - 23 mai 1890; MC/ET/XXXVI/1318
      Actes à la suite jusqu'au 23 mai 1890
      MC/RE/XXXVI/20
      Report des actes analysés à l'occasion de l'établissement des répertoires numériques dits 'états numérique' des liasses et registres de minutes. (base de données migrée: voir contexte dans le Plan d’orientation général - Notaires de Paris, guides thématiques du Minutier).
      Date de création de la notice: 2012
      partage; liquidation; ratification; Saint-Dominique (rue); Rochechouart-Mortemart, Cécile Victurnienne de; Guébriant, Ernest Louis Marie Sylvestre de
  - Minutes. 1889, novembre, novembre 1889; MC/ET/XXXVI/1319
  - Minutes. 1889, décembre, décembre 1889; MC/ET/XXXVI/1320
  - Minutes. 1890, janvier, janvier 1890; MC/ET/XXXVI/1321
  - Minutes. 1890, février - 1890, mars, février 1890 - mars 1890; MC/ET/XXXVI/1322
  - Minutes. 1890, avril, avril 1890; MC/ET/XXXVI/1323
    1890, 1er au 17 avril: actes passés par-devant Alfred Bezanson.
    1890, 19 au 30 avril: actes passés par-devant Louis-Jean-Philippe Fauchey.
- Répertoire(s) de Alfred BEZANSON, 28 septembre 1868 - 24 juin 1892; MC/RE/XXXVI/17 - MC/RE/XXXVI/20
  - Répertoire. 1868, 28 septembre - 1874, 6 octobre, 28 septembre 1868 - 6 octobre 1874; MC/RE/XXXVI/17
    Répertoire des notaires Jules-César Trepagne (28 septembre 1868-4 juillet 1873), Alfred Bezanson (5 juillet 1873-6 octobre 1874).
    Informations concernant le classement et la cotation:
    Le niveau inférieur de description, quand il existe, correspond aux mentions d'actes contenues dans le répertoire. Parmi celles-ci, certaines peuvent y être décrites, de manière plus ou moins détaillée. Pour consulter l'acte proprement dit, il convient de rechercher la cote au niveau des articles (registre ou liasse) des minutes du notaire (cote de type 'MC/ET').
  - Répertoire. 1874, 7 octobre - 1881, 6 août, 7 octobre 1874 - 6 août 1881; MC/RE/XXXVI/18
  - Répertoire. 1881, 6 août - 1886, 8 mai, 6 août 1881 - 8 mai 1886; MC/RE/XXXVI/19
  - Répertoire. 1886, 8 mai - 1892, 24 juin, 8 mai 1886 - 24 juin 1892; MC/RE/XXXVI/20
    Répertoire des notaires Alfred Bezanson (8 mai 1886-17 avril 1890), Louis-Jean-Philippe Fauchey (19 avril 1890-24 juin 1892).